Inventaris van het archief van de Koninklijke Landmacht: Generale Staf en daarbij gedeponeerde archieven, (1906) 1914-1940 (1941)
Nationaal Archief, Den Haag
- de hoofdafdeling Etappen- en verkeersdienst (EV).
De archieven van de GS/OLZ,1914-1940, aanwezig bij het CAD hadden bij het begin van de herinventarisatie in 1995 in totaal een omvang van ongeveer 90m(1).
Het archief van de sectie spoorwegdienst van de directie en verkeersdienst werd in zijn geheel vernietigd. Hierin werden alleen afschriften van stukken, afkomstig van andere ministeries en documentatie aangetroffen.
Tijdens de selectie en herinventarisatie in 1995-1996 werd in totaliteit 25m(1) archiefbescheiden vernietigd.
Voor verklaringen van vernietiging, zie band III.
Het betrof hier voornamelijk dubbelen, inschrijfmiddelen en een serie concentratieaanwijzingen (alleen al ruim 8m(1). Hiervan zijn - uitgesplitst naar archiefvormer - verklaringen van vernietiging opgemaakt.
Na selectie en vernietiging, het verwijderen van vele omslagen die nog waren aangebracht tijdens de inventarisatie bij het archief KL (soms overtrof de omslag de uiteindelijke inhoud in volume: vaak bevatte een omslag slechts één of enkele archiefbescheiden) en herverpakking heft het archief een totaalomvang van 47,5m(1)
Aanvulling 2019: Alle stukken voor zover overgeleverd zijn bewaard. Er zijn dus geen stukken vernietigd nadat het archief in beheer is gekomen bij de Binnenlandse Veiligheidsdienst.
Aanwijzingen voor de gebruiker
Openbaarheidsbeperkingen
Volledig openbaar.
Materiële beperkingen
Het archief kent geen beperkingen voor het raadplegen van stukken als gevolg van slechte materiële staat.
Aanvraaginstructie
Openbare archiefstukken kunnen online worden aangevraagd en gereserveerd. U kunt dit ook via de terminals in de studiezaal van het Nationaal Archief doen. Om te kunnen reserveren dient u de volgende stappen te volgen:
Creëer een account of log in.
Selecteer in de archiefinventaris een archiefstuk.
Klik op ‘Reserveer’ en kies een tijdstip van inzage.
Verwant materiaal
Beschikbaarheid van kopieën
Inventarisnummers van dit archief zijn niet in kopievorm beschikbaar
Verwante archieven
Belendende archieven:
Het archief van het ministerie van Oorlog/Defensie over de jaren 1914-1940. Zowel de OLZ als de CGS waren direct ondergeschikt aan de minister van dit departement en hadden intensief contact met deze functionaris en zijn ambtenaren. (te vinden onder Inv. Nr. 2.13.01)
De archieven van het voorbereidend commando luchtverdediging, 1938-1940 en het commando luchtverdediging, 1938-1942. Dit archief is op het moment dat deze inventaris geschreven wordt (1996) nog onder beheer van het CAD.
Het archief van de chef van de marinestaf te 's-Gravenhage, 1886-1942. Dit archief werd in 1986 overgedragen aan het ARA. In voornoemd archief is bovendien opgenomen het archief van de afdeling Zeemacht (afdeling C) van het AHK.. (te vinden onder Inv. Nr. 2.12.18)
Publicaties
Engelen, Dick, De Militaire Inlichtingen Dienst 1914-2000, Den Haag, 2000
Kluiters, F.A.C., De Nederlandse inlichtingen- en veiligheidsdiensten, 's-Gravenhage 1993
Bijlagen
Concordans CADnrs. naar nieuwe nrs.
INLEIDING
Deze bijlage bevat een concordantie van de nummers die gebruikt werden in de inventaris in gebruik bij het Centraal Archievendepot tussen 1987-1996 naar de huidige inventarisnummers. De voorlopige inventaris in gebruik bij het CAD kende geen doorlopende nummering voor de respectievelijke deelarchieven, maar was feitelijk opgebouwd uit diverse deelinventarissen waarbij elke inventaris met inventarisnummer 1 begon.
Indien bij de oude nummers in gebruik bij het CAD geen verdere vermelding staat, betreft het de inventarisnummers van de secretarie.
Bijlagen 2-3, 5, 11-12, 15, 17-23 van de nadere toegang doen naast nadere toegang tevens dienst als concordanties. Hiernaar wordt tevens verwezen.
.
1 1162-1166, 1315
2 1172-1173
3 1175-1178
4 1181-1189, 1438-1439
5 1163-1183
6 1181-1186
7 1187-1189
8 1165
9 1167-1169, 1172-1176
10 1177-1186, 1430
11 1187-1189
14 1161-1165
15 1167
16 1172
17 1179-1180
18 1163-1165
19 1168-1169
20 1174
21 1179-1180
22 1184-1185
23 1168-1169
24 1174
25 1177-1183
26 1184-1185
27 1187-1188
51 1166-1171
52 1187-1189
54 1164-1166, 1168-1172
61 1138-1139, 1166-1173, 1175-1178
62 1139, 1179-1185, 1256
63 1163-1166
64 1167-1169
65 1170-1172
66 1173-1174
67 1175-1180
68 1181-1185
74 1132, 1142-1143
77 1132, 1142
79 1142, 1144
84 1194
85 1423
86 1424
87 1425
88 1195, 1198, 1263, 1425
89 1193
92 1192, 1431-1437
93 1193, 1438-1439
95 1153
96 1154
97 1155
98 1156
99 1142, 1157
100 1148-1149, 1158, 1268
101 1159, 1278
102 1300
103 1300
104 1301
105 1302
107 1303
108 1158, 1303-1304
109 1303
122 1264
123 1266
136 1266-1267
140 1266
141 1268
142 1268
144 1268
145 1267-1268
147 1267
154 1305
336 1488-1489
337 1483-1487
351 1136, 1146
352 1136, 1146
353 1136, 1142, 1147
354 1142, 1148-1149
355 1150, 1263
358 1197
363 1255-1256
365 1256
366 1256
367 1257-1262
368 1263
369 1257
370 1258-1260, 1369
371 1256
372 1258, 1259, 1260
374 1255
375 1256
376 1256-1260
377 1256, 1321
378 1256
379 1256
380 1255
381 1256, 1322
382 1257-1260
383 1255
385 1255
386 1256
387 1138, 1256
388 1138, 1148-1149
389 1139
390 1256
391 1256, 1322
392 1261-1262
393 1255
394 1255
395 1321
396 1256
397 1257
398 1322
399 1256
400 1258-1260
401 1257-1260
402 1256
403 1256
404 1258-1260
405 1431-1437
406 1262-1263
408 1138
409 1138
410 1138, 1255-1256, 1321
411 1138, 1256
412 1138-1139, 1256-1260, 1262, 1323
413 1139, 1198, 1262
414 1139, 1263, 1438-1439
415 1138-1139, 1254
416 1138-1139
417 1138-1139
418 1139
419 1261-1262, 1431-1437
420 1431-1437
421 1438-1439
422 1431-1437
423 1438-1439
424 1431-1437
425 1431-1439
426 1429
427 1438-1439
428 1438-1439
429 1429-1430
430 1429-1430
431 1438-1439
432 1429
434 1431-1437
437 1431-1437
438 1429
439 1431-1437
442 1431-1437
443 1430
445 1430
446 1431-1437
447 1438-1439
448 1323, 1429-1430
449 1431-1439
450 1431-1439
451 1162, 1255, 1430
452 1431-1437
453 1430
454 1431-1437
455 1431-1437
456 1438-1439
458 1256, 1258-1260, 1429-1430
459 1262, 1431-1437
460 1262-1263, 1438-1439
461 1138
462 1192, 1262, 1431-1437
463 1263
464 1135
465 1135
466 1135
467 1198-1199, 1202, 1261, 1263
469 1137
470 1137
471 1137
472 1200-1201, 1261-1262, 1431-1437
473 1195, 1431-1437
474 1353
476 1135
477 1202, 1262-1263
478 1253
480 1410
481 1162
482 1187-1189
483 1161-1163
484 1167
488 1164
489 1142
490 1142
491 1162-1166
492 1173-1176
494 1189
495 1143
496 1163-1169
497 1168-1171
497 1172
498 1173-1176
499 1177-1183
500 1184, 1185
501 1187-1189
504 1164-1178
505 1181-1185
506 1167-1171
507 1184, 1185
508 1164
509 1167
510 1172, 1174
511 1163-1165, 1167-1173, 1253
512 1175-1188
513 1168-1172
514 1157, 1177-1183
515 1187-1188
516 1177-1178
517 1184-1185
518 1165-1167
519 1179-1185
520 1187-1188
521 1165, 1167-1171
522 1175-1176
523 1179-1185, 1304
524 1187-1188
525 1167
526 1173
527 1175-1176
528 1179-1180
530 1163-1166
531 1168-1171, 1405
532 1175-1178
533 1181-1188
534 1189
535 1187-1188
536 1164-1165, 1167
537 1170-1171
538 1173-1174, 1181-1183
539 1184-1185
540 1168-1169
541 1173
542 1187-1189
543 1167-1173
544 1175-1176
545 1179-1183
546 1189
548 1160
549 1160
554 1140, 1203
555 1140, 1405
556 1140
557 1253
559 1196
560 1196
561 1263
562 1423
563 1164-1165, 1190
564 1190
565 1190
566 1191
570 1151-1152
571 1152
573 1431-1437
575 1151-1152
576 1152
577 1429-1430
578 1200, 1262, 1268
579 1151
580 1151
583 1151
584 1141
585 1141
586 1141
587 1264-1266
588 1150, 1263, 1267-1268, 1340
589 1264
590 1265
591 1266
592 1267-1268
593 1268, 1278
594 1264
594 1264
595 1265
596 1268
598 1264
598 1264
599 1282
600 1282
601 1265-1266
602 1267
603 1268
604 1268, 1278
605 1265-1267
606 1268
607 1266
608 1266
609 1267-1268
610 1265-1268
611 1138, 1268
612 1268
613 1268
614 1268
616 1269
618 1273-1276, 1445
619 1266
620 1267
621 1265
622 1267
623 1268
624 1268
625 1265-1266
627 1267
628 1268
629 1266-1267
630 1268
631 1268
632 1264
633 1265
634 1268
635 1266
636 1268
637 1265
638 1266
650 1431-1437
653 1474
682 1482
702 1473
714 1343
715 1342, 1344-1345
716 1346
717 1347
718 1343
719 1343
720 1344
721 1342
722 1346
723 1245, 1321, 1343, 1348
724 1261, 1322, 1342, 1344-1347, 1349
726 1342
727 1346, 1350
728 1349
729 1346
730 1345
731 1345
733 1343
734 1345-1346
735 1346
736 1342
737 1347
738 1346
739 1345
740 1345
741 1343
742 1344
743 1222, 1342, 1345-1347
744 1209, 1343
745 1343-1344
747 1342, 1345-1346, 1349
748 1342, 1347
749 1342, 1344
750 1344
751 1349
752 1349
753 1343
754 1343-1344
755 1346
756 1343
757 1342, 1344-1347
758 1342
759 1345
760 1346, 1350
761 1343
762 1344-1345
763 1346-1347
764 1243, 1343-1344
766 1344
767 1345
768 1343-1344
769 1344
770 1342, 1344-1345, 1349
771 1346-1347
772 1343-1344
773 1344
774 1345-1347, 1350
775 1344
776 1344
777 1345
778 1346
779 1350
780 1350
781 1255-1256
782 1345-1346
783 1295
784 1343, 1346
785 1344
786 1346
787 1342, 1349-1350
788 1350
789 1350
790 1350
791 1350
792 1350
793 1222, 1224-1225, 1346, 1350
794 1346, 1350
795 1350, 1453
797 1350
798 1350
799 1350
800 1350
803 1346
804 1350
805 1189
806 1179-1183
809 1145
810 1144-1145
811 1304
909 1206-1209, 1269
911 1219, 1233-1235, 1271
912 1236, 1275, 1281
913 1224-1226, 1237-1238, 1277
916 1208
917 1212, 1227-1229
918 1232
919 1236
920 1237
922 1207
923 1227-1228
924 1230-1231
925 1235
926 1221, 1236, 1281
927 1237-1238, 1386
928 1236
929 1208-1210
930 1229-1230
932 1207-1210, 1227-1228
933 1206
934 1209-1210, 1227
935 1227, 1232
936 1233-1234
937 1236
938 1236-1237
939 1385
940 1386
941 1386
942 1386
944 1210, 1228-1232
945 1233, 1385
946 1233-1235
947 1235-1237, 1277-1278, 1431-1437
948 1206
949 1385
950 1282, 1385
951 1386
952 1230
953 1385
954 1235
955 1237, 1275-1276, 1386
957 1227-1230
958 1232-1233, 1282
959 1234-1235, 1283, 1386
960 1275, 1283
961 1233, 1287, 1386
962 1386
963 1386
964 1226
966 1279
967 1231-1232
968 1233
969 1235, 1273, 1385
970 1277-1278, 1281, 1386
972 1210
973 1229-1231
974 1233
975 1219, 1385
976 1237
978 1206
979 1210-1211, 1282, 1350
980 1292
981 1273-1274
982 1237-1238
983 1208-1209, 1227-1228
984 1233
985 1235
986 1237-1238
987 1228
988 1234
989 1237-1238, 1282
991 1207-1208
992 1227
993 1227
994 1235
995 1226, 1237-1238, 1386
997 1208-1210, 1228-1231
998 1233, 1235, 1271, 1280, 1282
999 1278
1000 1271
1001 1271, 1273-1276
1003 1277, 1389
1005 1230, 1269, 1279-1280, 1282, 1291-1292, 1316
1006 1233
1007 1274
1008 1276-1277, 1281, 1386, 1389
1010 1279
1011 1292
1012 1385
1013 1238, 1276-1278, 1386
1014 1279
1015 1279
1016 1277-1278
1018 1210
1019 1271, 1385
1020 1221, 1274
1021 1277-1278, 1284
1024 1229, 1269, 1282
1025 1272, 1282
1026 1273-1275
1030 1279
1031 1279
1032 1279
1033 1280, 1282
1034 1280
1035 1283
1036 1283
1037 1279
1039 1279
1040 1280
1041 1280
1042 1281, 1283
1043 1281
1044 1278, 1281
1046 1291
1047 1291
1048 1230
1049 1291
1051 1286
1052 1286
1054 1285, 1291
1055 1283
1056 1284
1057 1270-1271
1058 1272-1275, 1386
1059 1276-1278
1061 1279-1280, 1385
1062 1238, 1271-1272, 1274--1275, 1277-1278, 1280-1281, 1283-1284, 1386
1063 1280
1064 1280, 1282
1065 1273
1066 1238, 1284
1067 1279-1280
1068 1280, 1282
1069 1281
1070 1278, 1284
1071 1231, 1282
1072 1282, 1385
1073 1283
1076 1272, 1282
1077 1282
1078 1269
1079 1210, 1215, 1228-1233, 1279-1280
1080 1237-1238, 1277
1082 1231-1232, 1280
1083 1274-1276, 1286, 1291
1085 1277-1278
1087 1208, 1229, 1233, 1269-1272, 1279, 1282
1088 1273-1274, 1277-1278, 1281, 1283-1284
1089 1272, 1280, 1282, 1292
1090 1283
1091 1276
1092 1284
1093 1271-1276
1094 1271, 1292
1095 1282-1283
1096 1274
1097 1278
1098 1385
1099 1271, 1385
1100 1386
1101 1237, 1277, 1386
1102 1281, 1385-1386
1103 1281
1104 1385
1105 1386
1106 1237, 1278, 1386
1108 1206
1109 1228
1110 1230-1233
1111 1234
1112 1221, 1236, 1407
1113 1224-1226, 1237-1238
1115 1210
1116 1230-1232
1117 1233-1235
1118 1236
1119 1237-1238
1121 1209, 1227
1123 1221, 1407
1124 1237-1238
1126 1137
1145 1473
1149 1291
1150 1227, 1291
1158 1208
1173 1207-1208
1174 1222
1176 1210
1177 1215-1216
1178 1422
1179 1220
1182 1217
1184 1209
1185 1218
1186 1220-1221
1187 1206-1210
1188 1212, 1278
1189 1214-1215
1190 1218
1191 1220-1221
1193 1224-1226
1194 1211-1212
1195 1216
1197 1209-1210
1198 1224-1225
1199 1207
1200 1212
1201 1213
1202 1223-1225
1204 1207
1205 1209
1207 1209-1210
1208 1221
1209 1218
1210 1212
1211 1226
1212 1207
1213 1212, 1443
1215 1206-1208
1216 1210-1213
1217 1216-1217, 1222, 1385
1218 1220-1221, 1223, 1367
1219 1387
1220 1221-1222, 1388
1221 1209
1222 1223-1226
1223 1208
1224 1210-1211
1225 1209
1226 1221
1227 1226
1234 1215
1235 1226
1239 1222
1243 1226
1244 1242
1247 1224-1225, 1243
1250 1206-1212
1251 1214-1215, 1242
1252 1222, 1224-1225, 1242
1253 1243
1254 1226
1255 1243
1256 1226, 1243
1257 1243, 1457
1258 1243
1260 1243
1261 1226, 1243, 1277-1278
1263 1242
1264 1211
1265 1217, 1243
1266 1224-1226, 1243
1267 1207-1208, 1242
1268 1224-1226, 1243
1269 1242
1270 1224-1226, 1243
1272 1217
1273 1226
1275 1243
1278 1209-1210, 1321
1279 1217-1218
1280 1224-1226
1281 1206-1210, 1319
1283 1213-1215
1284 1219
1285 1222-1225
1286 1224-1226
1287 1211-1212
1288 1206-1207
1289 1214
1290 1216
1291 1218
1294 1211, 1299
1296 1207
1297 1216-1217
1298 1222
1299 1226
1300 1239
1301 1239
1302 1226, 1239
1303 1239
1304 1239
1305 1239
1306 1239
1307 1239
1308 1239
1309 1239
1310 1239
1311 1239
1312 1239
1313 1239
1314 1239
1315 1239
1316 1239
1317 1239
1318 1239
1319 1239
1320 1239
1321 1239
1322 1239
1329 1364
1330 1307
1331 1364
1332 1364
1333 1364
1334 1307
1335 1305, 1364
1336 1305
1337 1364
1338 1307, 1364
1339 1307
1340 1308, 1438-1439
1341 1305
1342 1305-1307
1343 1307
1344 1307
1345 1305
1346 1305
1347 1307-1308
1348 1305
1349 1364
1350 1307
1351 1308
1352 1305
1355 1305, 1364
1356 1306-1307
1357 1307-1308
1359 1308
1366 1317-1318
1367 1317
1368 1317
1369 1317
1370 1317
1371 1317
1372 1317
1373 1317-1318
1374 1317
1378 1289
1427 1364
1429 1214
1431 1222
1448 1293, 1311
1449 1210, 1214, 1293-1294, 1310, 1366-1367
1450 1295, 1367
1451 1224-1225, 1295, 1310, 1369
1452 1293
1454 1215, 1293, 1310, 1365
1455 1293, 1310
1456 1295
1457 1295
1460 1366-1367
1461 1226
1464 1310, 1365
1465 1293-1294, 1310
1466 1294, 1366-1368
1467 1310, 1369
1469 1206-1207
1470 1212, 1338
1471 1293
1472 1210, 1213, 1366-1367
1475 1310
1476 1295
1477 1293
1478 1310
1479 1220
1480 1295
1481 1293
1482 1210
1483 1366
1484 1369
1487 1208, 1293
1488 1212, 1293
1489 1214-1216, 1366
1490 1218-1219, 1294
1491 1222
1492 1295
1493 1295
1494 1295
1495 1293
1496 1293
1497 1294-1295
1498 1295
1499 1293
1500 1293-1294
1501 1295
1502 1294-1295
1503 1295
1504 1293
1505 1293-1295
1506 1293
1507 1293
1508 1294-1295
1509 1295
1510 1295
1511 1293-1294
1512 1295
1513 1293
1514 1293
1515 1294-1295
1516 1295
1517 1293-1294
1518 1294-1295
1519 1293
1520 1293
1521 1294
1522 1365
1523 1365-1369
1530 1366
1532 1310, 1338, 1365-1366, 1378
1533 1349, 1367-1368
1534 1369
1535 1365
1536 1365
1537 1366
1539 1310
1540 1365
1541 1365
1542 1310, 1366
1544 1365-1366
1545 1366
1546 1367
1551 1311
1552 1310, 1365
1553 1366
1554 1368
1558 1365
1559 1374
1560 1293-1294, 1374, 1387
1561 1367
1562 1278
1563 1210, 1310, 1365
1564 1310, 1365
1565 1366-1369
1566 1310
1567 1208
1568 1310, 1365
1569 1310
1570 1365-1366
1571 1221, 1367-1369
1578 1453-1454
1582 1453-1454
1597 1310
1598 1222
1599 1224-1226
1605 1207-1208
1606 1210
1607 1214
1608 1223-1225
1609 1222
1610 1224-1226
1611 1210, 1214, 1387
1613 1387
1614 1186, 1263, 1388-1389
1615 1387
1616 1388-1389
1617 1389
1618 1387
1619 1387
1620 1388
1621 1389
1622 1387
1623 1387
1624 1389
1625 1387
1626 1388-1389
1627 1388
1628 1387
1629 1388
1630 1388
1631 1389
1634 1221
1636 1258-1262, 1412
1639 1412
1645 1214-1215
1646 1206, 1210, 1228
1648 1215, 1230, 1292, 1365
1649 1218
1651 1222
1652 1224-1226
1654 1210
1655 1431-1437
1659 1312
1664 1278
1665 1269, 1278
1666 1277
1667 1269
1668 1270
1669 1276
1670 1270-1276, 1283-1284
1671 1278
1672 1269-1270
1673 1271-1272
1674 1273-1276
1675 1224-1226
1676 1271
1677 1274-1276, 1440
1678 1224-1226, 1277-1278
1679 1269
1680 1269
1681 1274
1682 1278
1683 1269
1685 1274-1276
1686 1224-1225, 1277-1278, 1284
1687 1275-1276
1688 1277-1278
1689 1277-1278
1690 1275-1276
1691 1277
1700 1386
1706 1277-1278
1722 1340
1724 1277, 1389
1732 1310
1739 1360
1742 1278
1782 1284
1792 1280
1808 1221
1809 1263
1820 1208-1210
1822 1223
1823 1226, 1278
1824 1313, 1407
1825 1220
1827 1207
1828 1211
1831 1226
1832 1224-1225
1835 1350
1836 1226
1838 1208, 1210
1839 1214
1842 1320
1843 1320
1845 1209-1210
1847 1222, 1419
1848 1374
1849 1374
1850 1382
1851 1212-1213
1852 1210-1211
1853 1422
1854 1221
1855 1209
1856 1215
1857 1218, 1367
1858 1220
1859 1222
1861 1213, 1215
1863 1221
1864 1226
1865 1210
1866 1214-1216, 1411
1867 1218-1222, 1411
1869 1207
1870 1210, 1365
1871 1213, 1310, 1365-1366
1872 1219, 1366-1367
1873 1221-1222, 1224-1226, 1367-1370
1874 1210
1875 1214
1876 1216
1877 1219
1878 1256
1879 1245, 1321
1880 1245, 1321
1881 1245, 1322
1882 1322-1323
1883 1323
1884 1262
1885 1323
1887 1321
1888 1163, 1321
1889 1252, 1255, 1343, 1412
1890 1255, 1321, 1343
1891 1255, 1412
1893 1313
1894 1314
1895 1215
1896 1217
1899 1368
1904 1210
1905 1213
1906 1215
1907 1219-1220, 1222
1916 1312, 1373
1918 1418
1919 1373
1920 1251
1922 1251
1923 1251
1924 1251
1925 1251
1926 1251
1928 1310
1929 1319
1930 1319
1931 1319
1935 1277
1936 1246, 1297
1937 1246, 1297
1938 1248
1939 1251
1941 1247, 1251
1942 1246
1945 1250
1946 1251
1947 1248
1948 1250-1251
1949 1246-1247, 1251
1950 1247
1951 1247-1248
1952 1250-1251
1953 1247, 1408
1954 1249-1250
1955 1247-1248, 1408
1956 1248
1957 1249
1958 1247, 1408
1960 1250
1961 1251
1962 1247-1248
1963 1249-1251
1964 1247-1249
1965 1246
1966 1248
1967 1248-1249
1968 1251
1969 1246
1970 1250
1971 1247
1972 1248-1249
1973 1248
1974 1250
1977 1133
2008 1131
2033 1314-1316, 1412
2034 1218, 1314
2035 1219-1220, 1224-1225, 1314-1315, 1319
2036 1314
2037 1314
2038 1314-1315
2039 1315, 1412
2040 1315
2041 1312
2043 1315
2044 1315
2045 1315-1316
2046 1319
2047 1314
2048 1381, 1456
2049 1315
2050 1314
2052 1315
2053 1316
2054 1314
2055 1314
2056 1316
2057 1314
2058 1316
2059 1315
2060 1315
2061 1314
2062 1314
2063 1314-1315
2064 1315
2065 1314
2066 1314
2067 1314-1315
2068 1314-1315
2069 1315
2070 1314
2071 1373
2072 1315-1316
2073 1314
2074 1314
2075 1314
2076 1315-1316
2077 1314
2078 1314
2079 1315
2080 1314
2081 1244, 1298, 1309, 1319, 1324
2082 1309, 1319, 1324, 1381, 1409, 1420
2083 1244, 1309, 1319, 1324
2084 1309, 1319, 1426, 1446
2085 1319, 1409, 1420
2086 1319
2087 1324
2088 1319, 1324
2089 1324
2090 1324, 1409
2091 1409
2092 1319
2093 1319, 1409
2094 1319
2095 1319
2096 1414
2097 1409
2100 1207-1210, 1319
2101 1232
2102 1219, 1344
2103 1222, 1290
2104 1224-1226, 1431-1437
2105 1208-1213, 1215, 1344, 1365
2107 1219
2108 1221-1222, 1368
2109 1224-1226, 1277
2110 1208, 1244, 1296, 1342
2111 1218-1219
2112 1221-1222, 1299
2114 1417
2115 1417
2117 1243
2119 1342
2120 1220
2121 1208-1209
2126 1349
2128 1345
2131 1244
2135 1222
2136 1264
2136 1264
2137 1267
2138 1215
2139 1226
2140 1310
2141 1210
2142 1210
2143 1177, 1178
2144 1181-1185
2145 1187-1188
2146 1226
2150 1310
2152 1218
2155 1206
2157 1218, 1349, 1422
2158 1222
2160 1299
2161 1345
2162 1346
2164 1227-1232, 1282, 1292
2165 1209
2168 1219
2169 1269
2170 1269
2173 1282
2175 1277
2177 1263
2178 1321
2181 1278
2182 1215
2183 1219
2184 1196
2185 1365
2195 1431-1437
2196 1430-1437
2197 1192, 1431-1439
2198 1284
2207 1280-1281
2208 1278
2209 1221-1222
2210 1224-1225
2211 1347
2212 1222
2213 1222
2215 1256
2216 1256
2217 1219
2219 1342
2220 1343
2221 1342
2222 1211
2223 1344
2224 1343
2225 1222
2233 1224-1225
2240 1256
2242 1299
2243 1382, 1417
2244 1417
2245 1226, 1457
2246 1210, 1212
2247 1310
2248 1222-1223, 1345-1346
2249 1268
2256 1207
2257 1310
2258 1218
2259 1338
2260 1338
2267 1222
2268 1163-1172
2269 1162, 1174-1185
2270 1187-1189
2274 1270
2275 1270
2276 1274
2281 1314
2282 1221
2283 1220
2284 1314
2285 1258-1260, 1314
2286 1214
2288 1322
2289 1322
2291 1223-1225, 1323
2292 1321
2293 1321
2294 1321
2295 1314
2296 1257-1260
2300 1365
2307 1373
2308 1373
2309 1365
2310 1219-1220, 1373, 1427
2311 1150, 1295, 1418
2314 1408
2315 1382
2319 1208
2320 1210
2321 1213-1215, 1310
2324 1472
2325 1226
2327 1219
2328 1219, 1222, 1224-1226
2329 1224-1226
2330 1224-1225
2339 1419
2343 1219, 1368
2344 1311
2345 1219-1220
2346 1207
2347 1222
2348 1224-1225
2349 1459
2351 1208
2352 1221
2353 1224-1225, 1277
2354 1382, 1407, 1411
2355 1382, 1411
2356 1382, 1411
2359 1366, 1411
2360 1369
2361 1208
2362 1213-1214, 1365
2363 1216-1217
2364 1221
2365 1224-1226, 1277-1278
2366 1224-1226
2376 1400-1401
2377 1287-1288, 1390
2378 1392
2379 1289, 1393
2380 1290, 1402-1403
2381 1390
2386 1287
2387 1390
2388 1392
2389 1240, 1394-1395
2390 1278, 1288, 1402-1403
2391 1391-1395
2392 1397-1403
2393 1390-1391, 1393-1395
2394 1399-1401
2395 1226, 1403
2396 1390-1391
2397 1365, 1392-1402
2398 1390-1391, 1396
2399 1400-1402
2400 1390, 1392
2401 1394-1395, 1400-1402
2402 1390-1392, 1394-1395
2403 1390
2404 1392-1393
2405 1397-1398
2406 1400-1401
2407 1402-1403
2408 1390
2409 1289
2411 1402
2412 1287
2413 1288
2414 1287
2415 1287
2416 1287, 1390
2417 1289
2418 1396
2419 1399
2420 1290, 1402-1403
2423 1287
2424 1270, 1288-1289
2425 1289, 1392
2427 1290
2429 1240, 1289
2430 1290, 1400-1402
2431 1240
2432 1390
2434 1287
2435 1290
2436 1287
2438 1287-1288
2439 1289
2440 1386
2441 1287
2445 1287
2449 1287
2450 1287
2451 1287
2452 1236, 1290
2453 1290, 1390
2454 1390
2455 1232-1233, 1240
2456 1347, 1403
2457 1288
2458 1290
2459 1217
2460 1237
2461 1210-1211, 1228-1230, 1390
2462 1232, 1240, 1392
2463 1222, 1226, 1236-1237, 1240, 1290, 1402-1403
2464 1237
2465 1289
2466 1289
2467 1289-1290
2469 1287
2470 1288-1289
2471 1289
2472 1288
2473 1288
2474 1290
2475 1277, 1284, 1288, 1290
2476 1288
2477 1288
2478 1290
2481 1289
2482 1226, 1290, 1440
2485 1287
2486 1288-1290, 1392-1396
2487 1290
2489 1287
2490 1289-1290
2491 1290
2492 1287
2493 1287
2494 1289
2495 1233, 1240
2496 1221, 1236
2497 1403
2499 1287
2500 1288
2501 1289-1290
2502 1290
2509 1289
2511 1288-1289
2512 1339
2514 1339
2515 1339, 1390-1392
2516 1339-1340, 1394-1395
2517 1224-1226, 1340, 1402-1403
2518 1322
2519 1323, 1339-1340
2520 1290, 1340
2521 1339
2522 1222, 1339-1340
2523 1226
2524 1287
2526 1340
2527 1339
2528 1340
2529 1339
2532 1339
2533 1339
2534 1340
2535 1403
2536 1336, 1399-1403
2538 1390-1392
2539 1320, 1394-1399
2540 1142, 1290, 1380, 1399-1404, 1430
2541 1391
2542 1393-1398
2543 1402
2544 1391-1393, 1397-1399
2545 1403-1404
2546 1393-1398
2547 1400-1401
2548 1403-1404, 1431-1437
2549 1394-1396
2550 1397-1399
2551 1400-1403
2552 1394-1398
2553 1402-1403
2554 1391-1392
2555 1396-1401
2556 1403
2558 1392
2559 1394-1401
2560 1404
2562 1399-1403
2563 1392-1398, 1477
2564 1400-1401
2565 1391
2566 1392
2567 1397-1399
2568 1390
2569 1394-1398
2570 1402-1404
2571 1392
2572 1393
2573 1396-1398
2574 1400-1402
2575 1396, 1400-1401, 1417
2576 1400-1401
2577 1390
2578 1393
2579 1400-1402
2580 1403
2581 1402-1403
2582 1400-1402
2583 1403-1404
2584 1403-1404
2585 1390-1392
2586 1399
2587 1224-1225, 1403
2588 1390
2589 1393-1395
2591 1209
2592 1390
2593 1393
2594 1397-1398
2595 1400-1402
2596 1392-1393, 1396-1402
2597 1391
2598 1392
2603 1331
2604 1211, 1325, 1348, 1357, 1376-1377, 1408
2605 1326-1330, 1355, 1357, 1362, 1376-1377, 1391, 1413, 1416
2606 1314, 1329-1332, 1356
2607 1224-1226, 1333-1337, 1341, 1354, 1356, 1358, 1384, 1402, 1448
2610 1209, 1211, 1325, 1380
2611 1214-1216, 1327-1329
2612 1331-1334, 1443
2613 1335-1337
2614 1131
2616 1354
2617 1333
2618 1443
2621 1134
2622 1315
2623 1329
2624 1314, 1332-1333, 1335
2625 1336, 1444, 1450
2628 1328, 1331, 1358, 1361, 1376, 1391
2629 1332-1333, 1399, 1476
2630 1166, 1205, 1327, 1336, 1377, 1402, 1413
2632 1327-1337, 1358, 1362, 1376, 1413
2633 1325, 1327
2634 1354-1356
2635 1325, 1372
2636 1327
2638 1363
2639 1325
2640 1329-1331, 1355, 1359, 1363
2641 1333
2642 1325-1326
2643 1327
2644 1329